臺灣新竹地方法院刑事宣示判決筆錄　　　 94年度訴字第164號
　　公　訴　人 　臺灣新竹地方法院檢察署檢察官
　　被　　　告　 乙○○
　　指定辯護人　 本院公設辯護人甲○○
上列被告因違反毒品危害防制條例案件，經檢察官提起公訴（93
年度毒偵字第1160號）後，聲請改依協商程序而為判決，本院於
中華民國94年10月21日下午5時在本院刑事第九法庭宣示判決，
出席職員如下：
法官起立朗讀判決主文、犯罪事實要旨、處罰條文、附記事項，
及告以上訴限制、期間並提出上訴狀之法院，且諭知記載其內容
：
一、主  文：
    乙○○連續施用第一級毒品海洛因，累犯，處有期徒刑玖月
    ；扣案之海洛因壹包（淨重零點零貳公克，空包裝重零點貳
    公克），沒收銷燬之；扣案之注射針筒壹支，沒收之。
二、犯罪事實要旨：
    乙○○曾於民國91年因贓物及竊盜案件，經本院分別於92年
    6月5日以91年度簡上字第114號及90年度易字第906號，判處
  　有期徒刑2月、6月確定，經定應執行刑有期徒刑8月。又於9
    1 年間因竊盜案件，經臺灣新竹地方法院以91年度竹北簡字
    第137號，判處有期徒刑3月，前開各罪經接續執行，於93年
    2 月29日縮刑期滿執行完畢。乙○○又於91年間因違反毒品
    危害防制條例案件，經本院於91年5 月29日以91年度毒聲字
    第565號，裁定令入戒治處所施以強制戒治，經聲請停止戒
    治，所餘期間付保護管束，於92年5月6日保護管束期滿，而
    未經撤銷停止戒治，強制戒治視為執行完畢。詎猶不知悔改
    ，於強制戒治執行完畢五年內，竟基於施用第一級毒品海洛
    因之概括犯意，自93年6月某日起至同年10月6 日下午5時許
    ，在新竹縣竹北市○○里○○鄰○○街763巷35 號住處，以將
    海洛因摻水置於注射針筒注射入體內之方式，連續3 次施用
    第一級毒品海洛因。嗣為警於93年10月6日晚上6時許，在新
    竹縣竹北市○○里○○鄰○○路○段658號查獲，並扣得海洛因
    淨重0.02公克及乙○○所有供施用第一級毒品海洛因所用之
    注射針筒1支。
三、案經新竹縣警察局竹北分局報告臺灣新竹地方法院檢察署檢
    察官偵查起訴，由本院合議庭裁定由受命法官獨任改依協商
    程序而為判決。
四、理  由
（一）證據：
  １、被告乙○○對上開犯罪事實於本院所為罪之自白。
  ２、被告乙○○於94年1月20日遭警查獲時經採其尿液送驗，
      經以GC/MS確認結果呈嗎啡反應，有憲兵司令部刑事鑑識
      中心鑑驗通知書94年1月18日（94）安鑑字第00144號濫用
      藥物尿液檢體檢驗報告、尿液代號與姓名對照單各1紙在
      卷可佐（見偵查卷第18、61頁）；另扣得之白粉1包，經
      送驗結果，確含第一級毒品海洛因成分（淨重○．○二公
      克，包裝重○．二公克），有法務部調查局鑑定通知書一
      紙附卷可考（見前開偵查卷第62頁）及被告乙○○所有供
      施用第一級毒品海洛因所用之注射針筒1支可稽。
  ３、被告乙○○又於91年間因違反毒品危害防制條例案件，經
      本院於91年5月29日以91年度毒聲字第565號，裁定令入戒
      治處所施以強制戒治，經聲請停止戒治，所餘期間付保護
      管束，於92年5月6日保護管束期滿，而未經撤銷停止戒治
      ，強制戒治視為執行完畢等情，有臺灣新竹地方法院檢察
      署刑案資料查註紀錄表及臺灣高等法院被告前案紀錄表各
      1紙在卷可參。被告於前開強制戒治期滿後5年內，再犯本
      案，依毒品危害防制條例第23條第2項規定，被告自應受
      刑事制裁，應依法論科。本件事證業臻明確，被告犯行至
      堪認定。
（二）按海洛因係毒品危害防制條例第2條第2項第1款所定之第1
      級毒品，不得非法施用。是以：
  １、核被告自93年6月某日起至同年10月6日下午5時許止，連
      續施用第1級毒品海洛因3次之部分，均係犯毒品危害防制
      條例第10條第1項之施用第1級毒品罪。
　２、被告持有第1 級毒品海洛因後，進而施用，其持有之低度
      行為應為施用之高度行為所吸收，不另論以持有第1 級毒
      品罪。
  ３、另被告先後3次施用第一級毒品海洛因之犯行，分別於緊
      接之時間，以相同之方法為之，觸犯構成要件相同之罪，
      顯係基於概括犯意為之，應依連續犯之規定論以1罪，並
      依法加重其刑。
　４、被告乙○○於91年因贓物及竊盜案件，經本院分別於92年
  　　6月5日以91年度簡上字第114號及90年度易字第906號，判
    　處有期徒刑2月、6月確定，經定應執行刑有期徒刑8月。
  　　又於91年間因竊盜案件，經臺灣新竹地方法院以91年度竹
    　北簡字第137號，判處有期徒刑3月，前開各罪經接續執行
      ，於93年2月29日縮刑期滿執行完畢等情，有臺灣高等法
      院被告前案紀錄表、臺灣新竹地方法院檢察署刑案資料查
      註紀錄表各1份在卷可按，其受有期徒刑之執行完畢，5年
      以內再犯本件有期徒刑以上之罪，為累犯，依法遞加重其
      刑。
  ５、為警於93年10月6日扣案之第一級毒品海洛因1包（淨重○
      ．○二公克，包裝重○．二公克），應依毒品危害防制條
      例第18條第1項前段宣告沒收銷燬之。另扣得被告乙○○
      所有供施用第一級毒品海洛因所用之注射針筒1支，應依
      刑法第38條第1項第2款之規定，沒收之。
五、本件經檢察官與被告於審判外達成協商之合意且被告已認罪
    ，其合意內容為：
（一）被告連續施用第1 級毒品海洛因部分，願受科刑範圍為有
      期徒刑9月。
（二）經查，上開協商合意並無刑事訴訟法第455 條之4 第1 項
      所列情形之一，檢察官聲請改依協商程序而為判決，本院
      爰不經言詞辯論，於協商合意範圍內為協商判決，合予敘
      明。
六、應適用之法條：刑事訴訟法第455條之4第2項、第455條之8
    、第455條之11第2項、第454條，毒品危害防制條例第10條
    第1項、第18條第1項，刑法第11條、第56條、第47條、第38
    條第1項第2款，判決如主文所示之刑。
七、本判決除有刑事訴訟法第455 條之4 第1 項第1 、2 、4 、
    6、7 款所定情形之一，或違反同條第2項規定者外，不得上
    訴。
八、如不服本件判決，得自收受判決送達之日起10日內，向本院
    提出上訴書狀，上訴於第2審法院。
中    華    民    國    94   年     10   月     21    日
                        臺灣新竹地方法院刑事第五法庭
                                書記官  龔紀亞
                                法  官  劉兆菊
以上筆錄正本係照原本作成。
中    華    民    國    94   年     10    月     23    日
                                書記官  龔紀亞
附論罪科刑法條
毒品危害防制條例第10條
施用第一級毒品者，處 6 月以上 5 年以下有期徒刑。
施用第二級毒品者，處 3 年以下有期徒刑。
